臺灣高等法院民事裁定  
110年度他字第2號
原      告  Ａ女    姓名、住址資料詳卷  
            Ａ母    姓名、住址資料詳卷
上列原告因與被告蘇鴻裕等間請求侵權行為損害賠償事件，前經
本院准予訴訟救助，業經終局判決確定，應依職權確定訴訟費用
額，本院裁定如下：
    主  文
原告應向本院繳納訴訟費用新臺幣伍拾捌萬柒仟肆佰捌拾肆元，
及自本裁定送達翌日起至清償日止，按週年利率百分之五計算之
利息。
    理  由
一、經准予訴訟救助者，於終局判決確定後，第一審受訴法院應
    依職權以裁定確定訴訟費用額，向應負擔訴訟費用之當事人
    徵收之，此觀民事訴訟法第114條第1項前段規定自明。法院
    依聲請以裁定確定之訴訟費用額，依同法第91條第3項規定
    ，應於裁定送達翌日起，加給按法定利率計算之利息，其立
    法理由旨在促使當事人早日自動償付其應賠償對造之訴訟費
    用，故在准予訴訟救助之事件終結後，法院依職權裁定確定
    訴訟費用額，同屬確定訴訟費用額之程序，基於同一理由亦
    得類推適用。
二、本件原告前對被告乙○○、林栢翔（原名甲○○）提起請求侵權
    行為損害賠償事件，經本院以107度聲字第442號裁定准予訴
    訟救助（見本院卷第7頁）。該損害賠償事件雖為原告所提
    刑事附帶民事訴訟，而經本院刑事庭移送前來，惟原告主張
    之侵權行為事實與刑事庭認定之犯罪事實不同，即應徵收裁
    判費。該事件業經本院、最高法院為原告敗訴裁判，並諭知
    訴訟費用由原告負擔確定，有本院107年度重訴字第15號民
    事判決、最高法院109年度台上字第2258號民事裁定可稽（
    見本院卷第9至13、3至5頁）。其於本院、最高法院之訴訟
    標的金額相同，均為新臺幣（下同）1,595萬2,210元（計算
    式：0000000×2＋0000000×2＝00000000），應徵之裁判費各為
    27萬6,720元、27萬6,720元，加計本院之提解費1萬4,044元
    （見本院107年度重訴字第15號卷第241、247、251、259、2
    67、273頁），及最高法院之律師酬金2萬元（見本院卷第17
    頁），本件之訴訟費用合計為58萬7,484元（計算式：27672
    0+276720+14044+20000＝587484）。爰依職權確定原告應負
    擔之訴訟費用為58萬7,484元，並命原告向本院如數繳納，
    並加計自本裁定送達翌日起算之法定利息。
三、爰裁定如主文。
中　　華　　民　　國　　110 　年　　5 　　月　　14　　日
                    民事第十八庭
                        審判長法  官  黃明發
                              法  官  賴彥魁
                              法  官  林政佑
正本係照原本作成。
本件正本關於被隱蔽人之身分資料係依性侵害犯罪防治法第12條
第2項之規定隱蔽之。
如不服本裁定，應於收受送達後10日內向本院提出抗告狀，並應
繳納抗告費新臺幣１千元。
中　　華　　民　　國　　110 　年　　5 　　月　　14　　日
　　　　　　　　　　　　　    書記官  王韻雅